【裁判字號】    95,交易,175
【裁判日期】    950622
【裁判案由】    過失致死
【裁判全文】
臺灣高雄地方法院刑事判決             95年度交易字第175號
公  訴  人  臺灣高雄地方法院檢察署檢察官
被      告  丙○○
上列被告因業務過失傷害案件，經檢察官提起公訴（95年度偵字
第7331號），本院合議庭裁定由受命法官獨任進行簡式審判程序
，判決如下：
    主  文
丙○○從事業務之人，因業務上之過失傷害人，處有期徒刑月
，如易科罰金，以佰元折算壹日。
    事  實
一、丙○○以販售雞隻為業，平日駕駛自用小貨車載運雞隻至市
    場擺攤販售，係以駕駛為其附隨業務之人，於民國94年4 月
    18日晚間10時許起，在其位於屏東縣萬丹鄉社上村土庫厝42
    號之15住處飲酒後，明知其已因服用酒類，控制力及注意力
    均達到不能安全駕駛動力交通工具之程度，仍於94年4 月19
    日凌晨，駕駛車牌號碼1589-GQ 號自小客貨車（下稱前揭汽
    車）載運雞隻至客戶處，於凌晨5 時30分許，欲返回市場擺
    攤做生意，而沿高雄縣鳳山市○○○路由西往東方向行駛，
    途經該路與埤頂街、中山東路380 巷之交岔路口時，中山東
    路方向之交通號誌為紅燈，時速限制為40公里，丙○○本應
    注意駕駛人駕駛汽車時，應遵守交通號誌之指示，並應遵循
    速度限制，而當時天候晴，路面乾燥無缺陷，無障礙物，視
    距良好，且依其智識、能力亦無不能注意之情事，竟於行至
    該交岔路口時，貿然以時速50公里之速度闖越紅燈直行，適
    乙○○騎乘車牌號碼UWN-859 號輕型機車搭載其夫石科虎，
    沿中山北路380 巷由南往北行駛，亦行至該交岔路口，前揭
    汽車車頭遂撞及乙○○所騎乘之上揭機車左側車身，乙○○
    、石科虎因而人車倒地，致乙○○受有右胸挫傷、右膝蓋挫
    傷、瘀腫之傷害，石科虎則受有胸部挫傷併左肩挫傷、左臀
    部挫傷、左小腿擦挫傷、右手第3 指背擦傷之傷害。丙○○
    於肇事後犯罪未發覺前，留在事故現場向前來處理之警員主
    動坦承肇事暨願接受裁判，並由員警測得其呼氣酒精濃度達
    每公升0.37毫克（所犯公共危險罪部分另由檢察官為緩起訴
    處分）。
二、案經乙○○訴由台灣高雄地方法院檢察署檢察官偵查起訴。
    理  由
一、本件被告丙○○所犯係死刑、無期徒刑、最輕本刑為3 年以
    上有期徒刑以外之罪，其於準備程序中就被訴事實為有罪之
    陳述，經本院告知簡式審判程序之旨，並聽取公訴人及被告
    之意見後，合議庭裁定由受命法官獨任進行簡式審判程序，
    合先敘明。
二、訊據被告丙○○對於上開業務過失傷害之犯行坦承不諱，核
    與告訴人乙○○於警詢、偵查中之指訴相符，此外復有道路
    交通事故現場圖、道路交通事故調查報告表(一)(二)、照片8 張
    、診斷證明書2 份在卷可稽，被告犯行明確，應依法論科。
    至告訴人乙○○指稱其夫即被害人石科虎係因被告上開過失
    行為致死等語；查被害人石科虎於94年5 月2 日死亡一節，
    固有卷附之相驗屍體證明書可稽，惟於偵查中經檢察官送請
    法務部法醫研究所就被害人石科虎之死因為鑑定，結果認定
    被害人石科虎並無重大致命外傷，而見到明顯之心臟血管疾
    病存在，故研判石科虎之死亡原因應為心臟血管疾病所致，
    死亡方式為自然死，此有該所（94）醫鑑字第0769號鑑定書
    在卷可按，此外，又無其他證據證明被害人石科虎之死亡結
    果係因被告上開過失駕駛行為所致，尚難認被害人石科虎之
    死亡結果與本件車禍事故有何因果關係，併此敘明。
三、核被告所為，係犯刑法第284 條第2 項之業務過失傷害罪。
    被告以一過失行為同時致2 人受傷，係一行為觸犯數罪名，
    為想像競合犯，應從一重論處。被告酒醉駕車因而肇事致人
    受傷，應依道路交通管理處罰條例第86條第1 項之規定，加
    重其刑；又被告於肇事後犯罪未發覺前，留在事故現場向前
    來處理之警員坦承肇事，並願接受裁判乙情，業據證人即到
    場處理之員警卓哲毅證述明確（見本院95年6 月13日審判筆
    錄），是以被告對於未經發覺之犯罪自首而接受裁判，應依
    刑法第62條前段之規定，減輕其刑，並先加重後減輕之。爰
    審酌被告超速行駛且闖越紅燈，造成告訴人乙○○及被害人
    石科虎受傷，事後未與告訴人達成和解，賠償告訴人所受之
    損害，惟念其犯後坦承犯行，態度尚稱良好等一切情狀，量
    處如主文所示之刑，並諭知易科罰金之折算標準。
據上論斷，應依刑事訴訟法第273 條之1 第1 項、第299 條第1
項前段，道路交通管理處罰條例第86條第1 項，刑法第284 條第
2 項、第55條、第62條前段，罰金罰鍰提高標準條例第1 條前段
、第2 項，判決如主文。
本案經檢察官甲○○到庭執行職務。
中    華    民    國    95    年    6     月    22    日
                      交通法庭  法  官  盧怡秀
以上正本證明與原本無異。
如不服本判決，應於判決送達後10日內，向本院提出上訴狀。
中    華    民    國    95    年    6     月    22    日
                                書記官  林秀珍
附錄本判決論罪科刑法條：
中華民國刑法第284條(過失傷害罪)
因過失傷害人者，處6 月以下有期徒刑、拘役或500 元以下罰金
，致重傷者，處1 年以下有期徒刑、拘役或500 元以下罰金。
從事業務之人，因業務上之過失傷害人者，處1 年以下有期徒刑
、拘役或1 千元以下罰金，致重傷者，處3 年以下有期徒刑、拘
役或 2 千元以下罰金。


司法院資訊處製作；財團法人民間司法改革基金會備份。
